【裁判字號】    92,交上易,78
【裁判日期】    920422
【裁判案由】    過失傷害
【裁判全文】
臺灣高等法院刑事判決                            九十二年度交上易字第七八號
    上  訴  人
    即  被  告  甲○○
                乙○○
右上訴人因過失傷害罪，不服臺灣板橋地方法院九十一年度交易字第四八七號，中華
民國九十二年一月二十七日第一審判決（起訴案號：臺灣板橋地方法院檢察署九十一
年度板偵字第一六六三一號），提起上訴，本院判決如左：
    主  文
上訴駁回。
    事實及理由
一、本案經本院審理結果，認第一審判決以上訴人即被告甲○○無視其原領有之重型
    機車駕駛執照，已因交通違規案件逾期未到案，於民國九十年十月二十一日，為
    交通部公路總局臺北區監理所板橋監理站逕行註銷，應不得騎乘重型機車上路，
    仍於於民國九十年十二月七日凌晨四時三十五分許，騎乘車牌號碼ＢＦＧ－三七
    八號重型機車沿臺北縣中和市○○路外側車道（起訴書誤載為慢車道）由連城路
    往中山路方向行進，途經建一路七十九號前，應慮及凌晨光線微弱，且當日路面
    濕潤，須注意車前狀況，審慎行駛，隨時採取必要之安全措施，依當時情況亦無
    不能注意之情形，竟疏於注意車前狀況，貿然直行，適行人上訴人即被告乙○○
    應注意不得在道路上任意奔跑、追逐、嬉戲或坐、臥、蹲、立，阻礙交通，亦無
    何不能為此一注意之情事，猶於等候不詳姓名友人自路旁停車格將車輛駛出之際
    ，背對行車方向站立在建一路七十九號前外側車道上與人聊天，阻礙交通，致遭
    甲○○騎乘之機車撞上，造成乙○○身體受有胸壁挫傷併右側第六肋骨骨折、血
    胸、頭部外傷併皮下血腫、右側手肘皮膚擦傷等傷害；甲○○身體受有足部開放
    性傷口之傷害。上訴人即被告甲○○、乙○○所為，均各犯刑法第二百八十四條
    第一項前段之過失傷害罪。被告甲○○原領有之重型機車駕駛執照，已因交通違
    規案件逾期未到案，於九十年十月二十一日，為交通部公路總局臺北區監理所板
    橋監理站逕行註銷，已無重型機車駕駛執照，仍騎乘重型機車因而致人受傷，應
    依道路交通管理處罰條例第八十六條第一項規定加重其刑。並審酌被告甲○○無
    照駕車，又疏於注意車前狀況而肇事，駕駛態度粗率，過失程度非輕，應予非難
    ，兼衡被害人即共同被告乙○○任意站立在車道上阻礙交通，亦同有肇事原因，
    未可完全歸咎於被告甲○○一人，及被告二人所受傷勢，過失輕重，以及犯後態
    度等一切情狀，分別量處「甲○○因過失傷害人，處有期徒刑參月，如易科罰金
    ，以參佰元折算壹日。」、「乙○○因過失傷害人，處拘役貳拾日，如易科罰金
    ，以參佰元折算壹日。」；認事用法及量刑均無不當，應予維持，並引用第一審
    判決書記載之事實、證據及理由。
二、本案事證已明，被告甲○○、乙○○二人上訴意旨均稱原審量刑過重，而指摘原
    判決不當，為無理由，應予駁回。
三、原判決關於適用法條：刑法第四十一條第一項前段、第四十二條第二項，其中「
    前段」二字及第四十二條第二項係贅述，應予更正，附此敘明。
據上論斷，應依刑事訴訟法第三百七十三條、第三百六十八條、第三百七十一條，判
決如主文。
本案經檢察官朱兆民到庭執行職務。
中      華      民      國    九十二    年      四      月    二十二    日
                              臺灣高等法院交通法庭
                                  審判長法  官  陳  祐  治
                                        法  官  楊  炳  禎
                                        法  官  王  炳  梁
右正本證明與原本無異。
不得上訴。
                                        書記官  潘  大  鵬
中      華      民      國    九十二    年      四      月    二十三    日
附錄本案論罪科刑法條全文：
中華民國刑法第二百八十四條第一項：
因過失傷害人者，處六月以下有期徒刑、拘役或五百元以下罰金，致重傷者，處一年
以下有期徒刑、拘役或五百元以下罰金。


司法院資訊處製作；財團法人民間司法改革基金會備份。
